# 购买软件固定期限使用许可的会计核算问题

提问人：huijinyuhuo 时间：2023-02-08 15:21:26
求助各位老师：
公司购买了一项软件的 3 年期使用许可，许可权利管理程序安装在公司的服务器上，每年支付固定金额的使用费。
请问该项业务应当将软件的使用许可确认为无形资产还是使用权资产？若确认为无形资产，直接按照使用费的合计金额确认为无形资产的初始计量金额还是需要对各年的使用费进行折现后确认为无形资产的初始计量金额？

回答人：chenyiwei
属于无形资产。
由于软件无实物形态，也就不存在特定已识别资产。所以软件被授权使用不属于租赁准则的规范范畴。软件使用权仍列报为无形资产。